最　高　行　政　法　院　裁　定
　　　　　　　　　　　　　　　　　　 96年度裁字第03366號
再 審原 告　立岱服裝有限公司
代　表　人　甲○○
　　　　　　　　　　　　　送達.
　　　　　　　　　　　　　　區.
再 審被 告　財政部高雄市國稅局
代　表　人　楊文哉
上列當事人間因營業稅事件，再審原告對於中華民國94年7月21
日本院94年度判字第1069號判決，提起再審之訴，本院裁定如下
：
　　主  文
再審之訴駁回。
再審訴訟費用由再審原告負擔。
　　理  由
一、按對於確定判決提起再審之訴，依行政訴訟法第277條第1項
    第4款之規定，必須表明再審理由及關於再審理由並遵守不
    變期間之證據。所謂表明再審理由，必須指明確定判決有如
    何合於行政訴訟法第273條所定再審事由之具體情事始為相
    當，倘僅泛言有再審事由而無具體情事者，仍難謂已合法表
    明再審事由，提起再審之訴，即屬不合法。
二、再審原告起訴意旨略謂：依本院39年判字第2號判例、62年
    判字第402號判例、74年度判字第2013號判決、行政程序法
    第9條、第43條、本院92年度判字第189號判決意旨及臺灣地
    區各級稽徵機關處理違章漏稅檢舉案件辦法第13條之規定，
    違章漏稅案件之審查，應本於「有利、不利一律注意」之原
    則，斟酌相關人員之陳述與調查事實及證據之結果，依論理
    法則與經驗法則判斷之，不得以推測臆斷為認定事實之依據
    。是當事人之陳述雖得作為認定事實之依據，惟對漏稅違章
    事實之認定，仍應針對營業人有無短報、漏報銷售額之事實
    ，諸如具體之進貨、銷貨之日期、對象、金額、數量、次數
    等其他重要事實進行調查，依論理法則與經驗法則判斷之，
    不得逕以納稅義務人不利於己之陳述，作為唯一證據，否則
    即屬違反實質課稅之公平原則。又再審原告僅係開設一般小
    型服飾行，每月平均營業額約新臺幣（下同）50萬元至60萬
    元之間，就此再審原告於法務部調查局高雄市調查處調查筆
    錄中亦敘明甚詳。依此推算，再審原告之年度銷貨金額至多
    達720萬元，不可能高達再審原告所核算之1,249萬元之多，
    此依一般經驗法則與論理法則即可知。原判決就此未詳加審
    酌，逕為斷章取義，以調查筆錄中再審原告之負責人甲○○
    所為不利再審原告之陳述作為認定事實之唯一證據，顯未盡
    依職權調查證據、認定事實之義務，且其採證亦有違一般經
    驗法則與論理法則，原判決已有適用法規不當之違誤，爰依
    行政訴訟法第273條第1項第1款規定提起再審之訴云云。
三、經核再審原告之上開理由，無非重述其在前訴訟程序起訴狀
    及上訴狀之主張，或就本件事實審法院取捨證據、認定事實
    之職權行使事項，任意指摘其採證違背一般經驗法則與論理
    法則，或泛言原判決違反本院39年判字第2號判例、62年判
    字第402號判例、74年度判字第2013號判決、92年度判字第
    189號判決意旨及行政程序法第9條、第43條、行政訴訟法第
    125條第1項、第133條之規定云云，而未表明原判決所適用
    之法規，確有如何顯有錯誤之具體情事，依首揭規定，再審
    原告提起本件再審之訴，即不合法，應予駁回。
四、依行政訴訟法第278條第1項、第104條、民事訴訟法第95條
    、第78條，裁定如主文。
中　　華　　民　　國　　96　　年　　12　　月　　6　　 日
                    最高行政法院第四庭
                        審判長法官　鍾　耀　光
                              法官　戴  見  草
                              法官　姜　仁　脩
                              法官　黃　清　光
                              法官　吳　慧　娟
以  上  正  本  證  明  與  原  本  無  異
中　　華　　民　　國　　96　　年　　12　　月　　6　　 日
　　　　　　　　　　　　　　　書記官　蘇　金　全
